【裁判字號】    98,上易,170
【裁判日期】    980312
【裁判案由】    毒品危害防制條例
【裁判全文】
臺灣高等法院刑事判決                 98年度上易字第170號
上  訴  人  臺灣士林地方法院檢察署檢察官
被      告  甲○○
                    原住臺北市○○區○○街一段59號2樓
上列上訴人因被告違反毒品危害防制條例案件，不服臺灣士林地
方法院97年度審易字第246 號，中華民國97年11月20日第一審判
決（起訴案號：臺灣士林地方法院檢察署97年度毒偵字第1614號
），提起上訴，本院判決如下：
    主  文
上訴駁回。
    理  由
一、按依刑事訴訟法第350 條、第361 條、第362 條、第367 條
    規定，不服地方法院之第一審判決而上訴者，須提出上訴書
    狀，並應敘述具體理由，為上訴必備之程式；其所提出之書
    狀未敘述上訴理由，或僅曾以言詞陳述上訴理由者，均應於
    上訴期間屆滿後20日內補提理由書於第一審法院。第一審法
    院經形式審查，認逾期未補提上訴理由者，應定期間先命補
    正；逾期未補正者，為上訴不合法律上之程式，應以裁定駁
    回。倘已提出上訴理由，但所提非屬具體理由者，則由第二
    審法院以上訴不合法律上之程式，判決駁回。而所謂具體理
    由，必係依據卷內既有訴訟資料或提出新事證，指摘或表明
    第一審判決有何採證認事、用法或量刑等足以影響判決本旨
    之不當或違法，而構成應予撤銷之具體事由，始克當之（例
    如：依憑證據法則具體指出所採證據何以不具證據能力，或
    依憑卷證資料，明確指出所為證據證明力之判斷如何違背經
    驗、論理法則）；倘僅泛言原判決認定事實錯誤、違背法令
    、量刑失之過重或輕縱，而未依上揭意旨指出具體事由，或
    形式上雖已指出具體事由，然該事由縱使屬實，亦不足以認
    為原判決有何不當或違法者（例如：對不具有調查必要性之
    證據，法院未依聲請調查亦未說明理由，或援用證據不當，
    但除去該證據仍應為同一事實之認定），皆難謂係具體理由
    ，俾與第二審上訴制度旨在請求第二審法院撤銷、變更第一
    審不當或違法之判決，以實現個案救濟之立法目的相契合，
    並節制濫行上訴（最高法院97年度台上字第892 號判決亦同
    此意旨）。
二、本件原審判決略以：被告甲○○前於民國（下同）95年間，
    因詐欺案件，經臺灣士林地方法院以95年度士簡字第1485號
    判決判處有期徒刑4 月確定；又於96年間，因施用毒品案件
    ，經上開法院以96年度易字第374 號判決判處有期徒刑6 月
    確定，上開2 罪，並經該院以97年度聲減70號裁定減刑併定
    應執行有期徒刑4 月，於97年4 月7 日縮刑期滿，97年4 月
    8 日因徒刑執畢出監（構成累犯）。復基於施用毒品之犯意
    ，於97年6 月1 日某時，在臺北縣汐止市○○路○○路咖啡
    店內，以將甲基安非他命置於玻璃球內以火燒烤加熱後吸食
    其煙霧之方式，施用第二級毒品甲基安非他命1 次，嗣於97
    年6 月3 日晚間11時許，為警在臺北市○○區○○街34號前
    攔檢查獲，並自駕駛之車牌號碼HM-0738號自用小客車上扣
    得甲基安非他命1 包（驗餘淨重0.0076公克）。旋經警採集
    其尿液檢體送驗，呈安非他命類陽性反應等情。
三、檢察官不服原審判決，提起上訴，其於97年12月9 日提出之
    上訴書所敘述之上訴理由略以：原審判決被告施用第二級毒
    品，累犯，處有期徒刑6 月，固屬卓見。惟以：被告於96年
    間，因施用第二級毒品案件，經臺灣士林地方法院於96 年5
    月14日，以96年度易字第374 號判決處有期徒刑6 月確定，
    於97年4 月8 日縮刑期滿執行完畢，且依被告之刑案資料查
    註紀錄表所載，本件被告有多次施用第二級毒品之前科，是
    被告於短暫之時間內，密集施用毒品，足見違法意識甚高。
    再者，雖原審認被告犯罪行為未危害他人，然其漏未審酌被
    告反覆利用國家觀察、勒戒、審理資源，嚴重浪費公帑，原
    審於本次被告所犯施用第二級毒品罪之科刑，與被告前次施
    用毒品第二級毒品之刑度相同，然而本件被告又係累犯，是
    原審所量之刑顯然過輕，難認原判決妥適，請撤銷原判決，
    改量處被告有期徒刑8 月等語。
四、查原判決已於理由內說明：上開事實業經被告於審理時之自
    白，並引用檢察官起訴書所引用之證據、應適用法條（詳如
    起訴書所載），並審酌被告前有多次施用毒品前科，經觀察
    勒戒之治療程序並判刑後，屢犯施用毒品之犯行，顯見其定
    力不足、易受毒品之誘感，而無法戒絕此心癮，惟被告於原
    審審理時坦承犯行，態度尚稱良好，又其目前與母親同住，
    家中經濟來源仰賴其從事業務之工作，被告因一時無法舒解
    憂鬱，而失慮再犯本件之犯行，當屬真實，且施用毒品僅戕
    害己身之健康，及其品性、生活狀況、智識程度等一切情狀
    ，量處被告有期徒刑6月，並諭知易科罰金之折算標準。 另
    援引起訴書檢察官之請求，將扣案之甲基安非他命1包（ 驗
    餘淨重0.00 76公克）諭知沒收銷燬等語。 原審判決既已詳
    細記載認定被告犯罪之證據及理由，並已審酌關於刑法第57
    條科刑（包括被告有多次施用毒品前科，經觀察勒戒並判刑
    後，無法戒除心癮等）之一切情狀，在適法範圍內行使裁量
    權，且檢察官於原審審理時，對於法院就被告科刑範圍請其
    表示意見時，亦僅泛稱：「請依法處理」，並無具體求刑，
    原審核無量刑違法或不當之情形。檢察官上訴意旨，僅空言
    泛稱被告有多次施用第二級毒品之前科，其違法意識甚高，
    及其反覆利用國家觀察、勒戒、審理資源，嚴重浪費公帑，
    本次所處之刑與被告前次施用毒品第二級毒品之刑度相同，
    且被告又係累犯，原審量刑實屬過輕云云，尚不足以影響原
    審判決量刑刑度之本旨，且就原審判決認定事實、適用法律
    及量刑等事項，有何不當或違法之處，並未具體指摘（其上
    訴意旨所指以上諸情，原判決於量刑時既已斟酌，自應說明
    原判決關於此部分論述有何違法或不當之處，非得僅因被告
    有上述情形即認原審量刑失當），自非屬上訴第二審之具體
    理由，其上訴自不合法律上之程式，爰不經言詞辯論予以駁
    回。
五、據上論斷，應依刑事訴訟法第367 條前段、第372 條，判決
    如主文。
中    華    民    國    98    年    3     月    12    日
                  刑事第十四庭審判長法  官  陳志洋
                                    法  官  梁耀鑌
                                    法  官  謝靜恒
以上正本證明與原本無異。
不得上訴。
                                    書記官  陳珮茹
中    華    民    國    98    年    3     月    13    日


司法院資訊處製作；財團法人民間司法改革基金會備份。
